臺灣高雄地方法院民事判決
111年度勞小字第50號
原      告  洪靖棽  
被      告  丁乙宸即武德實業社


訴訟代理人  楊定頵  
上列當事人間請求給付工資事件，本院於民國（下同）111年5月
18日言詞辯論終結，判決如下：
    主      文
被告應給付原告新臺幣（下同）33,789元及自111年5月17日起至
清償日止，依照年息5%計算之利息。
訴訟費用由被告負擔。
本判決第一項得假執行，但被告如以35,000元為原告供擔保，得
免為假執行。
     事實及理由
一、原告主張：其自110年7月8日起受僱於被告，擔任行政職，
    於111年4月7日離職，被告未替原告投保勞健保，且尚積欠1
    11年3月份薪資等共33,789元未給付，雙方勞資爭議調解因
    雙方無共識不成立，因此提起本件訴訟，請求法院判決被告
    給付原告33,789元及自起訴狀繕本送達次日起至清償日止依
    照年息5%計算的利息。 
二、被告答辯：原告還沒有交接，如果交接清楚就願意付款等語
    。　
三、雙方不爭執事項： 
  ㈠原告自110年7月8日起受僱於被告，擔任行政職，任職到111
    年4月7日離職。原告任職期間每月薪資為25,250元加全勤3,
    000元加伙食津貼1,450元。
  ㈡被告積欠原告111年3月薪資33,789元【計算式：月薪25,250
    元+全勤3,000元+伙食津貼1,450元-遲到早退請假606元+加
    班4,695元＝33,789元】。
四、本件被告於本院審理時表明放棄就審期間，應先說明。依本
    法（指勞動基準法）終止勞動契約時，雇主應即結清工資給
    付勞工，勞動基準法施行細則第9條定有明文。原告既然已
    經離職，雙方勞動契約已經終止，被告就應結清工資，因此
    依照前述不爭執事項，被告應給付原告33,789元。被告雖抗
    辯原告沒有交接清楚而拒絶給付，但為原告所否認，被告也
    沒有提出證據證明。縱令被告主張為真，這也不可以作為給
    付工資的同時履行抗辯事由，被告依此拒絶給付工資，沒有
    理由。從而，原告請求被告給付33,789元及自起訴狀繕本送
    達次日即111年5月17日起至清償日止依照年息5%計算的利息
    為有理由，應予准許。本判決第一項係法院就勞工之請求為
    被告即雇主敗訴之判決，依勞動事件法第44條第1項規定，
    應依職權宣告假執行；並依勞動事件法第44條第2項規定，
    酌定相當擔保金額同時宣告被告預供擔保後得免為假執行。
五、訴訟費用負擔的依據：民事訴訟法第78條。
中　　華　　民　　國　　111 　年　　6 　　月　　1 　　日
                  勞動法庭    法　官　黃宣撫
以上正本證明與原本無異。
如對本判決上訴，須於判決送達後20日內向本院提出上訴狀。如
委任律師提起上訴者，應一併繳納上訴審裁判費。
中　　華　　民　　國　　111 　年　　6 　　月　　2 　　日
                               書記官  吳紫瑄